Archives communales de Sainte-Mère
Archives départementales du Gers
- Sainte-Mère
  - Archives modernes (postérieures à 1789)
    - Affaires militaires
      - Garde nationale et sapeurs-pompiers
        - Garde nationale., 1813-1848; ESUPPL 8608, 10140 - 10141
          délibération; liste nominative; correspondance; garde nationale; militaire
          - Compagnie de Sainte-Mère. - Élection et nomination des officiers, caporaux, etc: registre des procès-verbaux., 1813-1848; ESUPPL 8608
            délibération; correspondance; Sainte-Mère (Gers, France); garde nationale
          - Recensement des troupes, inscription: listes nominatives du contrôle matricule et du contrôle général du service ordinaire et de la réserve, 1831-1841; ESUPPL 10140
            liste nominative; Sainte-Mère (Gers, France); armée; garde nationale; militaire; mobilisation; conscription
          - Correspondance., 1831-1833; ESUPPL 10141
            correspondance; Sainte-Mère (Gers, France); armée; garde nationale; militaire; officier militaire; organisation de l'armée
    - Élections et personnel
      - Élections
        - Conseil municipal. - Nomination des membres: arrêtés, correspondance., 1824-1866; ESUPPL 10144
          correspondance; Sainte-Mère (Gers, France); élection municipale; conseil municipal; maire; arrondissement
        - Commission de révision des listes électorales: registres des procès-verbaux., 1885-1939; ESUPPL 4031
          À l'envers du registre: registre des dépenses de la commune et du bureau de bienfaisance (1863-1904).
      - Personnel municipal
        - Gardes-champêtres et gardes forestiers. - Nomination et prise de fonction: correspondance., 1817-1866; ESUPPL 10145
          correspondance; Sainte-Mère (Gers, France); forêt communale
    - Finances de la commune
      - Comptabilité
        - État des recettes et des dépenses: extrait du registre des délibérations, compte-courant à la caisse des dépôts et consignations, correspondance (an IX-1823). Dépenses, remboursements et crédits extraordinaires: arrêté du préfet, correspondance (an III-1863). Pièces comptables. - Demande de transmission au receveur ou au sous-préfet: correspondance (1822-1860)., ESUPPL 10146
          compte financier; budget; Sainte-Mère (Gers, France); comptabilité publique; finances communales
      - Revenus et charges de la commune
        - Décomptes aux percepteurs: avis du conseiller de préfecture (1815). Perception: procès-verbal, correspondance (1828-1866). Projet d'emprunt: correspondance (1860)., 1815-1863; ESUPPL 10147
          correspondance; Sainte-Mère (Gers, France); comptabilité publique
        - Bois: pièces comptables, correspondance (1822-1823). Droit de chasse: extrait du registre des délibérations (1819)., 1819-1823; ESUPPL 10148
          pièce comptable; délibération; Sainte-Mère (Gers, France); comptabilité publique; finances communales; forêt communale; droits d'usage; biens communaux
    - Édifices communaux. Monuments et établissements publics
      - Édifices publics
        - Monument aux morts. - Édification: extrait du registre des délibérations, croquis., 1920-1921; ESUPPL 10149
          avant-projet; délibération; Sainte-Mère (Gers, France); commémoration; biens communaux; Guerre 1914-1918
      - Édifices du culte et cimetières
        - Presbytère. - Donation, travaux et location: baux et correspondance (1822-1860; 1934). Églises de Saint-Laurent et de Sainte-Mère. - Travaux et vente: extrait du registre des délibérations, procès-verbal d'adjudication au rabais des réparations, correspondance (1824-1838)., 1822-1934; ESUPPL 10150
          correspondance; procès-verbal; Sainte-Mère (Gers, France); biens communaux; presbytère; édifice cultuel
      - Édifices à usage d'établissements d'enseignement, de sciences et d'art
        - Mairie-école. - Alimentation en eau potable: correspondance; terrain, acquisition: promesse de vente, extraits du registre des délibérations, procès-verbal descriptif et estimatif; projet d'un préau: devis (1839-1913); travaux de maçonnerie et d'assainissement: devis descriptifs et estimatifs, extrait du registre des délibérations (1843-1903); projet de l'architecte Bouyssou: extrait du registre des délibérations, correspondance (1949-1953); projets-types de groupes scolaires: programme, tableau (1954)., 1839-1954; ESUPPL 10161
          pièce comptable; délibération; programme; Sainte-Mère (Gers, France); école; biens communaux; eau potable; construction
    - Biens communaux. Terres. Bois. Eaux
      - Bois
        - Bois communal. - Projet de vente, estimation de superficie (1832-1866). Vente de coupes: correspondance (1860-1863). Travaux d'aménagement et élagage: correspondance (1860-1863)., ESUPPL 10151
          correspondance; Sainte-Mère (Gers, France); biens communaux; forêt communale; coupe de bois; aménagement du territoire
      - Eaux
        - Puits communal: correspondance., 1866; ESUPPL 10152
          correspondance; Sainte-Mère (Gers, France); biens communaux; eau
    - Travaux publics. Voirie. Moyens de transport. Régime des eaux
      - Travaux publics et voirie en général
        - Chemins vicinaux. - Classement au rang des chemins de grande communication des chemins de Lectoure à Auvillar et d'Astaffort à Auvillar: extraits du registre des délibérations, correspondance (1836-1841); travaux: correspondance; extractions de matériaux: correspondance (1839-1866); subventions accordées par le préfet: arrêté, correspondance (1860-1863)., 1836-1866; ESUPPL 10153
          délibération; correspondance; Sainte-Mère (Gers, France); Lectoure (Gers, France); voie communale; route départementale; chemin rural
      - Moyens de transport et travaux divers
        - Terrains. - Expropriation: correspondance (1860). Chemin de fer. - Enquête et projet: correspondance (1864). Voitures: correspondance (1832)., 1832-1864; ESUPPL 10154
          correspondance; Sainte-Mère (Gers, France); transport ferroviaire; véhicule automobile; propriété publique
        - Distribution d'énergie électrique, concession: contrat, bordereau, cahier des charges, plans d'électrification du secteur nord-est et des réseaux basse tension, extrait du registre des délibérations, correspondance., 1925-1943; ESUPPL 10155
          contrat; cahier des charges; plan; Sainte-Mère (Gers, France); distribution électrique
      - Navigation et régime des eaux
        - Drainage d'un terrain: fiche de renseignements., 1856-1856; ESUPPL 10156
          rapport; Sainte-Mère (Gers, France); eau
    - Cultes
      - Culte catholique
        - Fabrique. - Budget: comptes de gestion, correspondance., 1841-1932; ESUPPL 10157
          pièce comptable; compte de gestion; Sainte-Mère (Gers, France); fabrique d'église
    - Assistance et prévoyance
      - Bureaux de bienfaisance, secours d'urgence
        - Bureau de bienfaisance., 1835-1866; ESUPPL 4032, 10158
          registre; délibération; Sainte-Mère (Gers, France); structure communale d'aide sociale
          - Registre des délibérations., 1836-1841; ESUPPL 4032
            délibération; Sainte-Mère (Gers, France); structure communale d'aide sociale
          - Nomination des membres: correspondance (1835-1866). Subventions et dons: correspondance (1866)., 1827-1866; ESUPPL 10158
            correspondance; Sainte-Mère (Gers, France); action sociale
      - Établissements hospitaliers, hospitalisation
        - Hospice de Lectoure. - Demandes d'hospitalisation des malades: correspondance., 1817-1863; ESUPPL 10159
          correspondance; Sainte-Mère (Gers, France); Lectoure (Gers, France); établissement de santé; établissement médico social; secours; soins médicaux
      - Application des lois d'assistance et de prévoyance
        - Vaccination des enfants et état des indigents: correspondance (1827). État des aveugles de la commune (1831). Remise des livrets de nourrices: correspondance (1860-1861). Soins d'un enfant à l'hospice d'Agen: correspondance (1839-1841). Secours à la veuve Mme Balancin: correspondance (1863)., 1827-1863; ESUPPL 10160
          liste nominative; correspondance; Sainte-Mère (Gers, France); organisation sanitaire; vaccination; soins médicaux; secours; établissement médico social; enfant secouru; indigent
        - Médecine gratuite: correspondance (1860). Participation et remise des récompenses honorifiques aux médecins: correspondance (1866)., 1860-1866; ESUPPL 10143
          correspondance; Sainte-Mère (Gers, France); médecin; distinction honorifique
    - Instruction publique. Sciences, lettres et arts
      - Instruction publique
        - École gratuite. - Admission: correspondance (1860). Instituteur. - Traitement: correspondance (1863)., 1860-1863; ESUPPL 10162
          correspondance; Sainte-Mère (Gers, France); école; enseignement élémentaire; instituteur
        - Inventaires du mobilier et des archives scolaires., 1891, 1976; ESUPPL 10163
          inventaire; Sainte-Mère (Gers, France); école; mobilier; patrimoine écrit
    - Pièces ne rentrant pas dans les séries précédentes
      - Société populaire de Sainte-Mère: registre des séances., 1793-1794; ESUPPL 4033; Commune de Sainte-Mère
      - Union fédérale des anciens combattants du Gers, sous-section de Sainte-Mère: registre des délibérations., 1933-1958; ESUPPL 10164; Commune de Sainte-Mère
        délibération; Sainte-Mère (Gers, France); association; gens de guerre
      - Photographie d'une serre., [1920-1950]; ESUPPL 10165; Commune de Sainte-Mère
        Sainte-Mère (Gers, France); espace vert